臺灣臺中地方法院刑事附帶民事訴訟判決
111年度附民字第365號
原      告  吳俞憓


被      告  閔俊賢
上列被告因洗錢防制法等案件（本院110年度金訴字第464號），
經原告提起附帶民事訴訟，請求損害賠償，本院判決如下︰
    主    文
原告之訴及假執行之聲請均駁回。
    事    實
一、原告吳俞憓方面：訴之聲明、主張均如附件刑事附帶民事訴
    訟起訴狀所載。
二、被告閔俊賢方面：被告閔俊賢未為任何聲明或陳述，亦未提
    出任何書狀。
    理    由
一、按法院認為原告之訴不合法者，應以判決駁回之，刑事訴訟
    法第502條第1項定有明文；又因犯罪而受損害之人，於刑事
    訴訟程序得附帶提起民事訴訟，對於被告及依民法負賠償責
    任之人，請求回復其損害，亦為同法487條第1項所明定，是
    附帶民事訴訟之提起，必以刑事訴訟程序之存在為前提，若
    刑事訴訟未提起公訴或自訴，即不得對於應負賠償責任之人
    ，提起附帶民事訴訟。
二、經查，被告閔俊賢因洗錢防制法等案件，經臺灣臺中地方檢
    察署檢察官以110年度偵字第14061號提起公訴（下稱前案）
    ，經本院於民國111年1月26日辯論終結，並於111年2月23日
    宣判在案，有本院110年度金訴字第464號刑事判決在卷可稽
    。而臺灣臺中地方檢察署檢察官以111年度偵字第3791號移
    送併辦意旨書所指被告閔俊賢涉嫌幫助詐欺原告吳俞憓部分
    ，係於111年3月10日始移送本院併案審理，然因前案業已於
    111年1月26日辯論終結，故就上揭移送併辦部分，本院無從
    併案審理，而退回由檢察官另為適法之處理，有臺灣臺中地
    方檢察署111年3月10日函文暨移送併辦意旨書、本院111年3
    月14日函文在卷可稽（本院110年度金訴字第464號卷二第24
    5至251頁）。本件原告吳俞憓既為前揭退併辦部分犯罪事實
    之告訴人，此部分顯未經起訴，是本件附帶民事訴訟無刑事
    訴訟之繫屬，揆諸前開說明，原告吳俞憓之訴顯不合法，應
    予駁回。又原告吳俞憓之訴既經駁回，其假執行之聲請，亦
    失所附麗，爰併予駁回之。
三、依刑事訴訟法第502條第1項，判決如主文。
中　　華　　民　　國　　111 　年　　3 　　月　　22　　日
                  刑事第六庭  審判長法  官 柯志民
                                    法  官 戰諭威
                                    法  官 蔡逸蓉
以上正本證明與原本無異。
如不服本判決應於收受送達後20日內向本院提出上訴書狀，並應
敘述具體理由；其未敘述上訴理由者，應於上訴期間屆滿後20日
內向本院補提理由書（均須按他造當事人之人數附繕本）「切勿
逕送上級法院」。
本判決非對於刑事訴訟之判決有上訴時不得上訴。
　　　　                           書記官 葉俊宏
中　　華　　民　　國　　111 　年　　3 　　月　　22　　日